最高法院民事裁定　　　　　　　　　 111年度台簡上字第26號
上　訴　人　黃博盛
　　　　　　陳美伶
共　　　同
訴訟代理人　鄧湘全律師
被 上訴 人　陳正岳
 
上列當事人間請求侵權行為損害賠償事件，上訴人對於中華民國
111年3月8日臺灣高等法院判決（110年度簡字第15號），提起一
部上訴，本院裁定如下：
    主  文
上訴駁回。
上訴訴訟費用由上訴人負擔。
    理  由
按本於道路交通事故有所請求而涉訟者，不問其標的金額或價額
一律適用簡易程序，民國110年1月20日修正公布、同年月22日生
效之民事訴訟法第427條第2項第11款定有明文。而原告倘係於高
等法院或其分院之第二審刑事訴訟程序提起本款之附帶民事訴訟
，經法院依刑事訴訟法第504條第1項規定裁定移送該法院民事庭
，民事庭應適用簡易程序之第二審程序為初審裁判（同款立法理
由參照）。次按對於簡易訴訟程序之第二審判決，其上訴利益逾
民事訴訟法第466 條所定之額數者，當事人僅得以其適用法規顯
有錯誤為理由，逕向最高法院提起上訴，並須經原裁判法院之許
可，此項許可，以訴訟事件所涉及之法律見解具有原則上之重要
性者為限，此觀同法第436條之2第1項、第436條之3第1項及第 2
項之規定自明。所謂適用法規顯有錯誤，係指原第二審判決就其
取捨證據所確定之事實適用法規顯有錯誤而言，不包括認定事實
、取捨證據不當及理由不備之情形在內。又原裁判法院認上訴應
行許可，並添具意見書，將訴訟卷宗送交最高法院，最高法院審
查後，如認上訴不應許可者，依民事訴訟法第436條之5第1 項規
定，仍應以裁定駁回之。本件上訴人對於原第二審判決駁回上訴
人黃博盛、陳美伶各請求被上訴人給付新臺幣（下同）139萬7,2
01元本息、144萬5,728元本息之訴部分逕向本院提起上訴，係以
：伊未主張亦未自認被害人即伊女黃宥軒乘坐被上訴人駕駛自用
小客車之後座時，未繫安全帶，而與有過失，原審竟認作主張，
並認伊已自認是項事實；又伊為間接被害人，毋庸承擔直接被害
人黃宥軒之過失，原審認黃宥軒就系爭車禍發生與有過失，並減
輕被上訴人賠償責任，適用法規顯有錯誤云云，為其論據。查當
事人對於他造主張之事實，於言詞辯論時不爭執者，視同自認。
又侵權行為間接被害人之權利係基於侵權行為之規定而發生，自
不能不負擔直接被害人之過失，倘直接被害人於損害之發生或擴
大與有過失時，依公平之原則，亦應有過失相抵規定之適用。查
被上訴人抗辯被害人黃宥軒未繫安全帶，係與有過失等語（見原
審卷第48、58頁），上訴人於原法院陳稱對本件刑事判決認定之
犯罪事實沒有意見等語（見原審卷第46頁），原審認系爭事故因
被上訴人駕駛車輛車速過快所致，然上訴人不爭執黃宥軒未繫安
全帶之事實，並認其應負擔黃宥軒之與有過失，於法尚無不合。
另原判決贅載上訴人主張黃宥軒未繫妥安全帶等語，不影響裁判
之結果。至上訴人其餘所陳上述理由，係屬原第二審判決取捨證
據、認定事實及慰撫金金額裁量當否問題，要與適用法規是否顯
有錯誤無涉，抑且亦無所涉及之法律見解具有原則上之重要性。
上訴人逕向本院提起一部上訴，不合民事訴訟法第436條之2第 1
項及第436條之3第2項規定，自屬不應許可，其上訴難認合法。
據上論結，本件上訴為不合法。依民事訴訟法第436條之5第1 項
、第95條、第78條，裁定如主文。
中    華    民    國   111    年    6     月    29    日
                      最高法院民事第八庭
                          審判長法官  陳  玉  完  
                                法官  陳  麗  玲  
                                法官  黃  書  苑  
                                法官  謝  說  容  
                                法官  周  舒  雁  
本件正本證明與原本無異
                                      書  記  官 
中    華    民    國   111    年    7     月    6     日